【裁判字號】    91,簡上,271
【裁判日期】    920128
【裁判案由】    家庭暴力防治法
【裁判全文】
臺灣板橋地方法院刑事判決                        九十一年度簡上字第二七一號
    上  訴  人  甲○○  男  四.
    即  被  告
右列被告因家庭暴力防治法案件，不服本院板橋簡易庭於民國九十一年十月八日九十
一年度板簡字第一五一四號所為第一審判決（聲請簡易判決處刑案號：九十一年度偵
字第一四八九三號）提起上訴，本院管轄第二審合議庭判決如左：
    主  文
上訴駁回。
甲○○緩刑參年，緩刑期內付保護管束，並禁止對乙○○實施家庭暴力行為及禁止對
乙○○為直接或間接之騷擾、接觸、通話或其他聯絡行為。
    事  實
一、甲○○為乙○○之夫，其與乙○○具有家庭暴力防治法第三條第一款家庭成員關
    係，其曾因家庭暴力之傷害行為，經本院家事法庭於民國（下同）九十一年七月
    五日以九十一年度家護字第五七一號核發通常保護令，令其不得對乙○○實施身
    體或精神上不法侵害之行為，不得直接或開接對於乙○○為騷擾之聯絡行為（保
    護令之有效期間為十個月）。甲○○知悉前揭通常保護令之內容，竟基於違反保
    護令之故意，於九十一年八月七日晚間七時許，酒後返抵臺北縣土城市○○街六
    巷三三號二樓住宅後，因疑乙○○不貞，以臺語辱罵乙○○去當客兄（情夫）之
    看護工、拿錢給客兄買補品、「討客兄」、「三八雞」、「臭雞巴」、「被人幹
    」等語，對乙○○實施精神上不法侵害行為而違反上揭保護令禁止實施家庭暴力
    行為之裁定。
二、案經乙○○訴由臺北縣政府警察局土城分局報請臺灣板橋地方法院檢察署檢察官
    聲請簡易判決處刑。
    理  由
一、得心證之理由：
（一）、認定被告犯罪之積極證據：
    １、被告自白：「．．．我有口出『偷客兄』、『臭雞巴』、『被人幹』、『你
        會生腦瘤有報應』等不堪入耳之言語」（詳參偵查卷第四頁九十一年八月七
        日警詢筆錄）；「．．．我知道有保護令」、「我知道他有外遇，我勸他不
        要再與該男子來往後，我罵他討客兄三八雞」（詳參偵查卷第十八頁九十一
        年八月八日訊問筆錄）。是被告於偵查中已自白對被害人乙○○曾以辱罵而
        實施精神上之不法侵害行為。
    ２、被害人乙○○指訴：「我先生甲○○一下班回來．．．，懷疑我在外與別人
        有染，就破口大罵我討客兄，說我去當客兄的看護工，還說我拿錢給客兄買
        補品，當時有向我先生解釋，我先生不相信，又是一陣言詞大罵我是三八雞
        ，只要我先生一回家就是一陣言詞騷擾，疲勞轟炸，造成我精神上及家庭上
        的傷害，只要我與別的男人有聯絡的行為，就說我與他有染，是我在外面的
        客兄」、「．．．只是以言詞不斷騷擾、辱罵我，對我疲勞轟炸」（詳參偵
        查卷第十二頁九十一年八月七日警詢筆錄）；「那段時間他常常下工之後就
        去喝酒，喝完酒回來之後就罵我，他有疑心病，不管我到哪裡工作他都認為
        我會跟工作場所的男子有曖昧關係，回來就罵我『討客兄』或『三八雞』、
        『臭雞巴』、『被人幹』的話，．．．」（詳參本院九十一年十二月二十四
        日訊問筆錄）。被害人乙○○亦曾多次指訴遭被告施以精神上之不法侵害行
        為。
    ３、證人即被告之子張晏銜證言：「於九十一年八月七日下午二十一時左右，在
        土城市○○街六巷三三號二樓發生，當時我在場」、「我爸爸一下班回來，
        又有喝酒就出言罵我媽媽說在外面討客兄，三八雞、說一些不堪入耳的話罵
  媽媽，一直罵罵到我都受不了，．．．」（詳參偵查卷第十五頁九十一年八
        月七日警詢筆錄）。是證人張晏銜證言內容，與前揭被告及被害人乙○○之
        指訴相符，堪予採信。
    ４、被告曾對被害人乙○○實施家庭暴力行為，經本院家事法庭於九十一年七月
        五日以九十一年度家護字第五七一號核發通常保護令，令被告不得對被害人
        乙○○實施身體或精神不法侵害之行為，不得直接或間接對於被害人乙○○
        為騷擾之聯絡行為，此業據本院調取上揭保護令全卷核閱無訛，並有通常保
        護令一件在卷可稽。被告知悉此保護令之內容，猶對被害人乙○○實施精神
        上不法侵害行為，堪認其有違反保護令之犯行。事證明確，被告犯行洵堪認
        定。
（二）、被告所辯不足採之理由：
    １、被告雖於本院審理時辯稱：渠是在規勸被害人乙○○，不是辱罵她，被害人
        乙○○寫了很多書信給別人云云，並提出被害人乙○○親書之信件數紙為證
        。
    ２、被告前開所辯，與上揭積極證據有悖。倘被告係對被害人乙○○規勸，何以
        被害人乙○○及證人張晏銜均有受辱罵之感？甚且被害人乙○○認有造成精
        神上之困擾？縱使被害人乙○○確有書立上揭信件，被告亦不得執此出言辱
        罵被害人乙○○。被告所辯，應屬飾卸之詞，不足採信。
二、按家庭暴力防治法所稱之家庭暴力，謂家庭成員間實施身體或精神上不法侵害之
    行為；所稱騷擾，謂任何打擾、警告、嘲弄或辱罵他人之言語、動作或製造使人
    心生畏佈情境之行為，該法第二條第一項、第三項分別定有明文。被告違反上揭
    民事通常保護令，核其所為，係犯家庭暴力防治法第五十條第一款之罪。原審審
    酌被告雖曾有傷害前科，有臺灣高等法院檢察署刑案紀錄簡覆表一份在卷足憑，
    其智識程度、生活狀況，被告疑被害人乙○○不貞而發生衝突，進而對被害人為
    本件之犯行，其犯罪之動機、目的、手段、次數、犯罪所生之危害及犯罪後曾坦
    承犯行之態度等一切情狀，量處如主文所示之刑，並諭知易科罰金之折算標準，
    於法並無不合，量刑尚稱妥適，上訴意旨仍指被害人乙○○已具狀撤回告訴，認
    原審判決有誤云云，為無理由，應予駁回。惟被告前未曾受有期徒刑以上刑之宣
    告，有上開臺灣高等法院檢察署刑案紀錄簡覆表一份在卷足憑，其因一時失慮，
    偶罹刑典，且被害人乙○○當庭陳述被告近期內已有改善，未再出言罵人等語（
    詳參本院九十一年十二月二十四日訊問筆錄），經此偵審程序及刑之宣告等教訓
    後，當知警惕，應無再犯之虞，本院認所宣告之刑，以暫不執行為適當，爰併予
    宣告緩刑三年，以觀後效並啟自新。按犯家庭暴力罪或違反保護令罪而受緩刑之
    宣告者，在緩刑期內應付保護管束，並得命被告於緩刑保護管束期間內，遵守一
    定事項，家庭暴力防治法第三十條第一、二項定有明文，本件被告對被害人乙○
    ○施以精神上不法侵害，出言辱罵被害人乙○○，有違夫妻平等互敬原則，實有
    必要命被告於緩刑期內應付保護管束，使被告建立正確之法律觀念，且於緩刑付
    保護管束期間內，禁止對被害人乙○○實施家庭暴力行為及禁止對被害人乙○○
    為直接或間接之騷擾、接觸、通話或其他聯絡行為，以達家庭暴力防治法為促進
    家庭和諧，防治家庭暴力行為及保護被害人權益之立法目的，並由地方法院檢察
    署執行檢察官及觀護人予以適當之督促落實。
據上論斷，依刑事訴訟法第四百五十五條之一第一項、第三項、第三百六十八條、第
三百六十四條、第二百九十九條第一項前段，家庭暴力防治法第五十條第一款、第三
十條第一項、第二項第一款、第三款，刑法第十一條前段、第四十一條第一項前段、
第七十四條第一款，罰金罰鍰提高標準條例第二條，判決如主文。
本案經檢察官李吉祥到庭執行職務
中    華    民    國      九十二      年      一      月    二十八    日
                  臺灣板橋地方法院刑事第一庭
                                審判長法  官   梁  宏  哲
                                      法  官   劉  景  宜
                                      法  官   高  玉  舜
右正本證明與原本無異。
如不服本判決，應於判決送達後十日內，向本院提出上訴狀。
                                      書記官   田  世  杰
中    華    民    國      九十二      年      一      月    二十九    日
附錄本案論罪科刑法條全文：
家庭暴力防治法第五十條
違反法院依第十三條、第十五條所為之下列裁定者，為本法所稱之違反保護令罪，處
三年以下有期徒刑、拘役或科或併科新台幣十萬元以下罰金︰
一  禁止實施家庭暴力行為。
二  禁止直接或間接騷擾、接觸、通話或其他連絡行為。
三  命遷出住居所。
四  遠離住居所、工作場所、學校或其他特定場所。
五  命完成加害人處遇計畫：戒癮治療、精神治療、心理輔導或其他治療、輔導。


司法院資訊處製作；財團法人民間司法改革基金會備份。
